【裁判字號】    98,易,674
【裁判日期】    981214
【裁判案由】    賭博
【裁判全文】
臺灣嘉義地方法院刑事判決               98年度易字第674號
    公  訴  人  臺灣嘉義地方法院檢察署檢察官
    被      告  乙○○
                丙○○
                甲○○
                丁  ○
                戊○○
上列被告因賭博案件，經檢察官聲請簡易判決處刑（98年度偵字
第3358號），本院認不宜依簡易審判程序審理，改依通常程序審
理，並判決如下：
    主  文
本件管轄錯誤，移送於臺灣高雄地方法院。
    理  由
一、公訴意旨略以：被告乙○○、丙○○、甲○○、丁○、戊○○均明知由另案被告陳文鑫、謝銘原及陳春威等3人出資經
    營賭博性電子遊戲場業集團（下簡稱該集團）該集團所屬位
    於高雄市○○○路120號1樓之「七星電子遊藝場」（下簡稱
    「七星」）係經營可兌換現金之非法賭博性電玩店，渠等5
    人仍與另案被告陳文鑫、謝銘原及陳春成等3人共同基於意
    圖營利，供給賭博場所並聚眾賭博之犯意聯絡，被告乙○○
    自民國91年1月起至97年6月底止，受雇於陳春成在「七星」
    擔任經理（即店長）；被告丙○○自95年起至97年7月7日止
    ，受雇於陳春成在「七星」擔任業務主任；被告甲○○自91
    年起至93年止，受雇於陳春成在「七星」擔任開分助理，又
    於96年4、5月起至97年4月間，在「七星」擔任實習主任；
    被告丁○自97年3月起，受雇於陳春成在「七星」
    內擔任實習主任及開分助理；被告戊○○與另案被告陳春成
    為高中同學，被告戊○○自95年10、11月起受雇於另案被告
    陳春成，以每月月薪新臺幣（下同）6萬元之代價擔任該集
    團之電子機台維修技師，負責「七星」、大亨電子遊藝場（
    設於高雄市○○○路120號1樓，下簡稱「大亨」
    ）、富山電子遊藝場（設於高雄縣鳳山市○○路298號1樓，
    下簡稱「富山」）等3家高雄地區分店之機台。被告乙○○
    、丙○○、甲○○、丁○等4人均受另案被告陳春成之指示
    ，對於「七星」店內熟客以100分為1點、1點可兌換100元現
    金之比例，為店內賭客洗分換現金，如店內之該賭博性電玩
    機台故障，則由被告戊○○加以維修處理。嗣於97月7月8日
    ，經臺灣嘉義地方法院檢察署檢察官指揮法務部調查局嘉義
    市調查站持臺灣嘉義地方法院97年度聲搜字第629號搜索票
    執行搜索，方循線查知上情。
二、按案件由犯罪地或被告之住所、居所或所在地之法院管轄，
    此為刑事訴訟法第5條第1項所規定。本件被告乙○○等人之
    住、居所均在高雄縣、市，此業經被告乙○○等人當庭陳述
    明確，並經本院核對其等國民身分證無誤，故由被告等人之
    住、居所觀之，本院並無管轄權。其次，本件被告乙○○、
    丙○○、甲○○、丁○等人均係在另案被告陳文鑫、謝銘原
    及陳春成所經營之位於高雄市○○○路「七星」任職，並未
    曾在另案被告陳文鑫等人設於嘉義市○○路424號1至2樓之
    東東電子遊藝場（下簡稱「東東」）；另被告戊○○則係受
    雇於另案被告陳春成，負責維修另案被告陳春成所經營之位
    於高雄地區之「七星」、「大亨」及「富山」等電子遊藝場
    機台，亦未負責維修位於嘉義市之「東東」電子遊戲機台；
    經本院訊問被告乙○○、丙○○、甲○○及丁○均供稱：其
    等僅在七星任職，不知老闆有幾家分店，也不知老闆在嘉義
    開「東東」電子遊藝場等語（見本院98年度嘉簡字第904號
    卷第26-27頁）；被告戊○○亦證稱：其僅在高雄地區維修
    ，不清楚老闆在嘉義有無分店等語（同上卷第28頁）；此外
    ，遍觀全卷，亦無被告乙○○等5人知悉另案被告陳春成等
    人在嘉義市開設「東東」電子遊藝場之積極證據，而被告乙○○等5人又均係另案被告陳春成等人之受雇人，僅負責「
    七星」之業務或者高雄地區之機台維修業務，並非遊戲場經
    營之主導者，尤其另案被告陳春成等人所經營者為非法賭博
    性電玩業，衡諸常情，應不輕易讓集團核心經營人以外知悉
    集團之規模、分店等事項，故被告乙○○等5人之供述，應
    可採信。故本院認為，被告乙○○等人縱成立賭博罪，被告
    乙○○、丙○○、甲○○、丁○等人應係與另案被告陳春成
    等人就「七星」部分；被告鄭瑞銘應係與另案被告陳春成等
    人就高雄地區之「七星」、「大亨」、「富山」部分彼此有
    犯意聯絡及行為分擔，並非如公訴人所指，係就另案被告陳
    春成等人所經營之電子遊藝場全部（含嘉義市之「東東」、
    台南市○○路○段94號1樓之「永勝電子遊藝場」）均有經
    營賭博性電玩之犯意聯絡與行為分擔。準此，本院認本件被
    告乙○○等5人不論住、居所地與犯罪地均在高雄縣、市，
    本院應無管轄權，檢察官向本院提起公訴，揆首開規定自有
    未合，爰不經言詞辯論，逕行諭知管轄錯誤之判決，並移送
    於有管轄權之臺灣高雄地方法院。
據上論結，應依刑事訴訟法第304條、第307條，判決如主文。
中    華    民    國    98    年    12    月    14    日
                   刑事第六庭審判長     蘇清水
                             法  官     黃義成
                             法  官     林坤志
以上正本證明與原本無異。
如不服本判決應於收受判決後10日內向本院提出上訴書狀，並應
敘述具體理由；其未敘述上訴理由者，應於上訴期間屆滿後20日
內向本院補提理由書（均須按他造當事人之人數附繕本）「切勿
逕送上級法院」。
中    華    民    國    98    年    12    月    14    日
                             書記官     邱法儒


司法院資訊處製作；財團法人民間司法改革基金會備份。
